!function n(a,i,r){function u(s,e){if(!i[s]){if(!a[s]){var t="function"==typeof require&&require;if(!e&&t)return t(s,!0);if(c)return c(s,!0);throw new Error("Cannot find module '"+s+"'")}var o=i[s]={exports:{}};a[s][0].call(o.exports,function(e){var t=a[s][1][e];return u(t||e)},o,o.exports,n,a,i,r)}return i[s].exports}for(var c="function"==typeof require&&require,e=0;e<r.length;e++)u(r[e]);return u}({1:[function(e,t,s){"use strict";Object.defineProperty(s,"__esModule",{value:!0}),s.TIMELINE_DATA=s.REPO_URL=s.TAGS_URL=s.CONTRIBUTORS_URL=void 0;s.CONTRIBUTORS_URL="https://api.github.com/repos/eventol/eventol/contributors";s.TAGS_URL="https://api.github.com/repos/eventol/eventol/tags";s.REPO_URL="https://api.github.com/repos/eventol/eventol";var o=[{date:"18/03/2014",title:"Initial commit",text:"First commit: [in github](https://github.com/eventoL/eventoL/commit/b8e2efb66bcebf2d44462f5b32c86256e5bc8a04)",align:"left"},{date:"27/08/2015",title:"Eventol v0.0.0",text:"Release 2015: [in github](https://github.com/eventoL/eventoL/releases/tag/v0.0.0)",detail:'\n#### Issues:\n- [#111](https://github.com/eventoL/eventoL/issues/111) - Traducciones para la parte de presentaciones\n- [#17](https://github.com/eventoL/eventoL/issues/17) - Traducciones de los admins que se vayan a usar para brindar funcionalidad\n- [#109](https://github.com/eventoL/eventoL/issues/109) - Presentaciones y edición de charlas confirmadas\n- [#78](https://github.com/eventoL/eventoL/issues/78) - Editar charlas y propuestas\n- [#99](https://github.com/eventoL/eventoL/issues/99) - Desconfirmar charlas confirmadas\n- [#110](https://github.com/eventoL/eventoL/issues/110) - Subir presentaciones y link para descargarlas\n- [#108](https://github.com/eventoL/eventoL/issues/108) - Api 2.0\n- [#107](https://github.com/eventoL/eventoL/issues/107) - Cambio de template de cronograma\n- [#106](https://github.com/eventoL/eventoL/issues/106) - URL sin case sensitive\n- [#105](https://github.com/eventoL/eventoL/issues/105) - Votes for talks por sede\n- [#104](https://github.com/eventoL/eventoL/issues/104) - Detalles del reporte\n- [#103](https://github.com/eventoL/eventoL/issues/103) - Pull request: Api + Reportes\n  - [#101](https://github.com/eventoL/eventoL/issues/101) - Vista de Reportes en la web\n  - [#102](https://github.com/eventoL/eventoL/issues/102) - Api con Django Rest\n- [#100](https://github.com/eventoL/eventoL/issues/100) - Letra para cuando hay muchas aulas\n- [#95](https://github.com/eventoL/eventoL/issues/95) - Mergeo con cronograma y detalles de error encontrado\n- [#89](https://github.com/eventoL/eventoL/issues/89) - Descolapsar todas las charlas\n- [#59](https://github.com/eventoL/eventoL/issues/59) - Cronograma\n- [#93](https://github.com/eventoL/eventoL/issues/93) - Listado de charlas para colaboradores despues de confirmar el schedule\n- [#92](https://github.com/eventoL/eventoL/issues/92) - Export\n- [#72](https://github.com/eventoL/eventoL/issues/72) - Exportar datos\n- [#88](https://github.com/eventoL/eventoL/issues/88) - Cronograma2\n- [#86](https://github.com/eventoL/eventoL/issues/86) - Se cambia el redirect de attendee_registration_by_collaborator de /SEDE a /registration/attendee/search\n- [#76](https://github.com/eventoL/eventoL/issues/76) - Mostrar la fecha del evento en la página principal de la sede\n- [#74](https://github.com/eventoL/eventoL/issues/74) - Image cropping no funca en el admin\n- [#71](https://github.com/eventoL/eventoL/issues/71) - Posibilidad de que las sedes usen un sitio externo\n- [#67](https://github.com/eventoL/eventoL/issues/67) - Mapa de homepage\n- [#65](https://github.com/eventoL/eventoL/issues/65) - Lista de sedes\n- [#66](https://github.com/eventoL/eventoL/issues/66) - Cambio de link\n- [#64](https://github.com/eventoL/eventoL/issues/64) - Agregar Link a Flisol general\n- [#63](https://github.com/eventoL/eventoL/issues/63) - Imagen para tamaño acorde a celular\n- [#49](https://github.com/eventoL/eventoL/issues/49) - Index retoques\n- [#48](https://github.com/eventoL/eventoL/issues/48) - Traducciones casi terminadas\n- [#46](https://github.com/eventoL/eventoL/issues/46) - Pull request: Comments + Banner + Schedule confirm + Alerts\n  - Corrección de comentarios sin titulo\n  - Templates con user en el titulo de comentario\n  - Cambio de banner\n  - Alerta de que el comentario es publico\n  - Lista de charlas en collaborator\n  - Schedule confirm\n  - Botón de confirmación de cronograma en vista de charlas\n  - Message.info para visitas de schedule y redireccion a talks\n- [#45](https://github.com/eventoL/eventoL/issues/45) - Homepage y detalles\n- [#43](https://github.com/eventoL/eventoL/issues/43) - Restore password2\n- [#15](https://github.com/eventoL/eventoL/issues/15) - Funcionalidad para recuperar la contraseña\n- [#42](https://github.com/eventoL/eventoL/issues/42) - Pull request: is_sede_staff + responsive\n  - Cambios para is_staff con verificación de sede\n  - Mejor responsive en celulares para las charlas y propuestas\n  - [#41](https://github.com/eventoL/eventoL/issues/41) - Filter is_staff_in_sede\n- [#40](https://github.com/eventoL/eventoL/issues/40) - Forms con entorno limitado\n- [#39](https://github.com/eventoL/eventoL/issues/39) - Pull request: Query Set + "ver en el sitio" + Attende Search con autocomplete\n  - [#4](https://github.com/eventoL/eventoL/issues/4) - ABM de los modelos que los coordinadores necesitan definir\n  - Nueva funcionalidad ("ver en el sitio")\n  - Arreglo de autocomplete para attende search\n- [#38](https://github.com/eventoL/eventoL/issues/38) - Pull request: Alerts + Correcciones (#35) + Limpieza de urls y sus templates + Detalles\n  - Detalles de Merge Requests\n  - Mejora de import de models\n  - Alerts de success nuevos\n  - Alerts de error\n  - Detalle en base-main para alerts de error -> danger\n  - Borrado de templates y urls de mas (las tipo success.html, confirm.html, ...)\n- [#35](https://github.com/eventoL/eventoL/issues/35) - Pull request: Votos + Comentarios + Talk + Proposal to talk + fecha limite + extras\n  - [#3](https://github.com/eventoL/eventoL/issues/3) - Agregar una propuesta de charla al cronograma final\n  - [#33](https://github.com/eventoL/eventoL/issues/33) - Nuevas templates para Talks, Cronograma y TalksPorposal\n  - [#2](https://github.com/eventoL/eventoL/issues/2) - Review de propuestas de charlas\n  - [#12](https://github.com/eventoL/eventoL/issues/12) - Agregar fecha de fin para propuestas de charlas por sede\n  - Votos a propuestas por colaboradores, instaladores o administradores\n  - Comentar propuestas por colaboradores, instaladores o administradores\n  - Vistas para charlas, propuestas, ...\n  - Controlador de horarios disponibles\n  - Mejora de permisos para base-main y templates con datos para usuarios según su nivel\n  - Paso a Django 1.7.7\n  - Detalles encontrados de versiones anteriores\n  - Nivel en las propuestas de charlas\n  - Fecha limite para propuestas\n  - [#17](https://github.com/eventoL/eventoL/issues/17) - Traducciones de los admins que se vayan a usar para brindar funcionalidad\n  - Uso de contacts en base-main\n- [#37](https://github.com/eventoL/eventoL/issues/37) - Limpieza de las tempaltes de success para usar los alerts y mejoras en la registración\n- [#29](https://github.com/eventoL/eventoL/issues/29) - Cambiar cómo se muestran los mensajes de success e info\n- [#36](https://github.com/eventoL/eventoL/issues/36) - Alert\n- [#12](https://github.com/eventoL/eventoL/issues/12) - Agregar fecha de fin para propuestas de charlas por sede\n- [#32](https://github.com/eventoL/eventoL/issues/32) - Pantalla principal + Cambios para Talks + Detalles\n- [#28](https://github.com/eventoL/eventoL/issues/28) - Diseño de la página principal\n- [#30](https://github.com/eventoL/eventoL/issues/30) - Collaborator + Urls + Detalles\n- [#31](https://github.com/eventoL/eventoL/issues/31) - Cambio de urls y redirects_urls\n- [#9](https://github.com/eventoL/eventoL/issues/9) - Formulario de contacto\n- [#13](https://github.com/eventoL/eventoL/issues/13) - Mostrar speakers en la descripción de las charlas\n- [#20](https://github.com/eventoL/eventoL/issues/20) - Override custom jquery de image_cropping\n- [#14](https://github.com/eventoL/eventoL/issues/14) - Campo para poner una fecha de cierre del registro de asistentes\n- [#27](https://github.com/eventoL/eventoL/issues/27) - Pull request: Footer e información de evento por sede + interfaz de WYSIWYG en el admin + colaborador -> instalador\n  - [#6](https://github.com/eventoL/eventoL/issues/6) - Footer por sede\n  - [#5](https://github.com/eventoL/eventoL/issues/5) - WYSIWYG para información del evento\n  - [#18](https://github.com/eventoL/eventoL/issues/18) - Hacer que un colaborador se pueda registrar como instalador\n- [#26](https://github.com/eventoL/eventoL/issues/26) - Material design!\n- [#19](https://github.com/eventoL/eventoL/issues/19) - Agregar los post-processors de easy_thumbnails\n- [#22](https://github.com/eventoL/eventoL/issues/22) - Refactor: Cambiar "Attendant" por "Attendee"\n- [#24](https://github.com/eventoL/eventoL/issues/24) - Crear índice en la db por el campo sede.url\n- [#10](https://github.com/eventoL/eventoL/issues/10) - Sección "Follow us!" por sede\n- [#21](https://github.com/eventoL/eventoL/issues/21) - Cambiar la url /app/xxx por /sede/xxx\n- [#23](https://github.com/eventoL/eventoL/issues/23) - Multi-sede\n- [#11](https://github.com/eventoL/eventoL/issues/11) - Pull request: Primeros Detalles\n  - Cambio de logo a flisol 2015\n  - Organización de código repetido\n  - Refactor de pequeños detalles\n  - Cambios para uso de grapelli\n\n#### Fixed bugs:\n\n- [#56](https://github.com/eventoL/eventoL/issues/56) - Pull request: BUGS solucionandos\n  - [#54](https://github.com/eventoL/eventoL/issues/54) - Votos\n    - El colaborador puede cancelar un voto que emitió en charlas que ya fueron confirmadas\n    - Cuando el formulario tiene error no carga los votos\n  - [#50](https://github.com/eventoL/eventoL/issues/50) - Horarios\n    - Horarios de fin antes que horarios de inicio\n    - Horarios iguales\n  - [#57](https://github.com/eventoL/eventoL/issues/57) - Forms tabulación\n  - [#55](https://github.com/eventoL/eventoL/issues/55) - Messages\n  - [#53](https://github.com/eventoL/eventoL/issues/53) - Falta de link en Talk List\n  - [#52](https://github.com/eventoL/eventoL/issues/52) - Marcar presente (Se puede marcar como presente varias veces a la misma persona)\n  - [#51](https://github.com/eventoL/eventoL/issues/51) - Redireccion de Atendee Search\n- [#47](https://github.com/eventoL/eventoL/issues/47) - Bug de image-cropping + autocomplete filtrado\n- [#44](https://github.com/eventoL/eventoL/issues/44) - Pull request: Fix error superuser/collaborator + Permisos para /admin a todos los collaborators\n  - Fix error superuser/collaborator\n  - Permisos para /admin a todos los collaborators\n- [#57](https://github.com/eventoL/eventoL/issues/57) - Forms tabulación\n- [#52](https://github.com/eventoL/eventoL/issues/52) - Marcar presente\n- [#117](https://github.com/eventoL/eventoL/issues/117) - Fix error de filtrado por sede en los reportes\n- [#115](https://github.com/eventoL/eventoL/issues/115) - Fix error de filtrado por sede\n- [#116](https://github.com/eventoL/eventoL/issues/116) - Error de estadísticas\n- [#98](https://github.com/eventoL/eventoL/issues/98) - Solución para el bug de formularios de confirmación de charlas\n- [#97](https://github.com/eventoL/eventoL/issues/97) - Comportamiento extraño en la lista de charlas\n- [#94](https://github.com/eventoL/eventoL/issues/94) - Dos charlas con el mismo horario se pueden crear en la misma aula\n- [#73](https://github.com/eventoL/eventoL/issues/73) - Error 500 por error de validación en el admin\n- [#82](https://github.com/eventoL/eventoL/issues/82) - View on site tira error 500\n- [#85](https://github.com/eventoL/eventoL/issues/85) - Error en script de data de ejemplo\n- [#75](https://github.com/eventoL/eventoL/issues/75) - Los instaladores no son staff\n- [#70](https://github.com/eventoL/eventoL/issues/70) - Algunos mensajes (largos) en inglés no se traducen\n- [#69](https://github.com/eventoL/eventoL/issues/69) - Cuando una charla no tiene imagen, hace una petición a /None\n- [#61](https://github.com/eventoL/eventoL/issues/61) - No se puede deshacer un archivo en el formulario (propuesta de charla)\n- [#60](https://github.com/eventoL/eventoL/issues/60) - Muchos clicks en el botón submit, submitean el form muchas veces\n  ',release:!0},{date:"25/02/2017",title:"Eventol v0.1.0",text:"Release 2016: [in github](https://github.com/eventoL/eventoL/releases/tag/v0.1.0)",align:"left",detail:"\n#### Issues:\n  \n  - [#218](https://github.com/eventoL/eventoL/issues/218) - Administración de asistencia\n  - [#131](https://github.com/eventoL/eventoL/issues/131) - Funcionalidad para sorteos entre los asistentes\n  - [#209](https://github.com/eventoL/eventoL/issues/209) - Send email to installed attendee when installation in saved.\n  - [#151](https://github.com/eventoL/eventoL/issues/151) - Que al usuario que se le instala algo, le llegue un mail con links útiles para soporte\n  - [#211](https://github.com/eventoL/eventoL/issues/211) - Added new reports\n  - [#204](https://github.com/eventoL/eventoL/issues/204) - Removed API. Rewrite of reports\n  - [#205](https://github.com/eventoL/eventoL/issues/205) - Install doc: Fix paths for example data files\n  - [#184](https://github.com/eventoL/eventoL/issues/184) - #142 - Leer Ticket\n  - [#203](https://github.com/eventoL/eventoL/issues/203) - Fix typos in error message when CFP is closed\n  - [#201](https://github.com/eventoL/eventoL/issues/201) - Agrego safe para pasar de N,n% a N.n% que es lo que maneja css\n  - [#200](https://github.com/eventoL/eventoL/issues/200) - Tamaño de charlas en el cronograma\n  - [#195](https://github.com/eventoL/eventoL/issues/195) - NameError: global name 'room_available' is not defined\n  - [#193](https://github.com/eventoL/eventoL/issues/193) - Error en links de charlas del cronograma\n  - [#128](https://github.com/eventoL/eventoL/issues/128) - README en español + instalación y deploy en español\n  - [#190](https://github.com/eventoL/eventoL/issues/190) - Cambios en la api para uso de permisos y reportes\n  - [#180](https://github.com/eventoL/eventoL/issues/180) - Activities y schedule con cosas generadas desde el admin\n  - [#180](https://github.com/eventoL/eventoL/issues/180) - Letra del cronograma mas pequeña para actividades de poco tiempo\n  - [#180](https://github.com/eventoL/eventoL/issues/180) - Links de actividades en el cronograma\n  - [#180](https://github.com/eventoL/eventoL/issues/180) - Desde el admin se tiene que validar el horarios y aula cuando se modifica una actividad\n  - [#180](https://github.com/eventoL/eventoL/issues/180) - Lista de actividades con actividades no confirmadas (hechas desde el admin)\n  - [#187](https://github.com/eventoL/eventoL/issues/187) - Boton Home en la barra superior en vista de perfil\n  - [#185](https://github.com/eventoL/eventoL/issues/185) - El campo de autocompletar attendees al cargar una instalacion no muestra nada\n  - [#144](https://github.com/eventoL/eventoL/issues/144) - Vista de reportes\n  - [#177](https://github.com/eventoL/eventoL/issues/177) - Schedule start_time and end_time\n  - [#172](https://github.com/eventoL/eventoL/issues/172) - Tests para filters y api completa\n  - [#173](https://github.com/eventoL/eventoL/issues/173) - Querys sin __iexact o errores de querys\n  - [#174](https://github.com/eventoL/eventoL/issues/174) - Code Style Check + Links de Status en el master y en la documentación\n  - [#168](https://github.com/eventoL/eventoL/issues/168) - El mail de confirmación de registro no llega traducido\n  - [#167](https://github.com/eventoL/eventoL/issues/167) - En el formulario de login se superponen el label y el placeholder\n  - [#169](https://github.com/eventoL/eventoL/issues/169) - Mejoras para deploy\n    - Variables de entorno para el settings.py\n    - Archivos para deploy en docker\n    - Archivos para deploy con docker-compose\n    - Arreglo de tests\n  - [#166](https://github.com/eventoL/eventoL/issues/166) - Permisos para ver los datos de todos los eventos\n  - [#161](https://github.com/eventoL/eventoL/issues/161) - Mostrar link de 'Ver Ticket'\n  - [#154](https://github.com/eventoL/eventoL/issues/154) - Configuración de deploy mediante variables de entorno\n  - [#83](https://github.com/eventoL/eventoL/issues/83) - URL inválida para Contacto de tipo Email y Lista de correo\n  - [#141](https://github.com/eventoL/eventoL/issues/141) - Generar Ticket\n  - [#150](https://github.com/eventoL/eventoL/issues/150) - Agregar más providers de oAuth\n  - [#125](https://github.com/eventoL/eventoL/issues/125) - Roles de usuario\n  - [#145](https://github.com/eventoL/eventoL/issues/145) - Revisar formulario para cargar una instalación\n  - [#152](https://github.com/eventoL/eventoL/issues/152) - Timepicker para confirmación de charlas\n  - [#146](https://github.com/eventoL/eventoL/issues/146) - Posibilidad de agregar más Organizers a un evento\n  - [#122](https://github.com/eventoL/eventoL/issues/122) - Registro de usuario generico\n  - [#140](https://github.com/eventoL/eventoL/issues/140) - Permitir editar evento\n  \n#### Fixed bugs:\n  - [#226](https://github.com/eventoL/eventoL/issues/226) - Fix schedule bug\n  - [#223](https://github.com/eventoL/eventoL/issues/223) - Error en el schedule por cambio de hora en el servidor\n  - [#224](https://github.com/eventoL/eventoL/issues/224) - No se logra exportar todos los roles de usuario e instalaciones\n  - [#222](https://github.com/eventoL/eventoL/issues/222) - Bug permission\n  - [#220](https://github.com/eventoL/eventoL/issues/220) - Error en sorteo por orden de merge #216 y #215\n  - [#214](https://github.com/eventoL/eventoL/issues/214) - Cuando se pide una charla de un evento que no existe, da error 500\n  - [#207](https://github.com/eventoL/eventoL/issues/207) - AttributeError at /admin/manager/nonregisteredattendee/\n  - [#208](https://github.com/eventoL/eventoL/issues/208) - Error 500 cuando se pide un evento que no existe\n  - [#198](https://github.com/eventoL/eventoL/issues/198) - Schedule calcula mal es espacio a ocupar por una charla\n  - [#197](https://github.com/eventoL/eventoL/issues/197) - room_available no excluye la charla en si mismo\n  - [#189](https://github.com/eventoL/eventoL/issues/189) - Error 500 al querer ver un talk detail\n  - [#183](https://github.com/eventoL/eventoL/issues/183) - Poca visibilidad en el registro por mail\n  - [#181](https://github.com/eventoL/eventoL/issues/181) - El botón de proponer actividad debería decir \"Siguiente\" en vez de \"Enviar\"\n  - [#182](https://github.com/eventoL/eventoL/issues/182) - Error 500 con login con github\n  - [#170](https://github.com/eventoL/eventoL/issues/170) - Error 500 al crear un evento\n  - [#163](https://github.com/eventoL/eventoL/issues/163) - Que el mapa del index de un evento no zoomee con el scroll\n  - [#164](https://github.com/eventoL/eventoL/issues/164) - Para un organizador el navbar tiene muchos botones\n  - [#159](https://github.com/eventoL/eventoL/issues/159) - No se muestran los labes de los fileinputs\n  - [#81](https://github.com/eventoL/eventoL/issues/81) - No se puede editar un lugar que acabamos de crear\n  ",release:!0},{date:"23/04/2017",title:"Eventol v1.0.0",text:"Release 2017: [in github](https://github.com/eventoL/eventoL/releases/tag/v1.0.0)",detail:"\n#### Issues:\n\n  - [#147](https://github.com/eventoL/eventoL/issues/147) - Actualizar manual de usuario\n  - [#247](https://github.com/eventoL/eventoL/issues/247) - Multiples días para asistencia\n  - [#58](https://github.com/eventoL/eventoL/issues/58) - Fechas de Evento\n    - La sede con múltiples días para el evento\n    - El formulario de charlas con datepickers limitados a los días posibles\n  - [#244](https://github.com/eventoL/eventoL/issues/244) - Actualizar initial data para deploy\n  - [#158](https://github.com/eventoL/eventoL/issues/158) - Informar los requisitos mínimos del password\n  - [#246](https://github.com/eventoL/eventoL/issues/246) - Eventuser labels\n  - [#231](https://github.com/eventoL/eventoL/issues/231) - Poner un nombre más amigable en los labels referidos a un Eventuser\n  - [#245](https://github.com/eventoL/eventoL/issues/245) - #243 - Navbar refactor\n  - [#242](https://github.com/eventoL/eventoL/issues/242) - #233 - Upgraded django-autocomplete-light to version 3\n  - [#241](https://github.com/eventoL/eventoL/issues/241) - Add debug_toolbar\n  - [#240](https://github.com/eventoL/eventoL/issues/240) - Activities refactor\n  - [#232](https://github.com/eventoL/eventoL/issues/232) - Simplificar el modelo y usabilidad de las Actividades\n  - [#239](https://github.com/eventoL/eventoL/issues/239) - Changed templates\n  - [#238](https://github.com/eventoL/eventoL/issues/238) - Attendee refucktor\n  - [#229](https://github.com/eventoL/eventoL/issues/229) - Evaluar inscripción sin tener que registrarse como usuario\n  - [#237](https://github.com/eventoL/eventoL/issues/237) - Double email entry field\n  - [#235](https://github.com/eventoL/eventoL/issues/235) - Agregar captcha al formulario de attendee registration\n  - [#234](https://github.com/eventoL/eventoL/issues/234) - Css fixes\n  - [#202](https://github.com/eventoL/eventoL/issues/202) - Translated using Weblate (Spanish)\n  \n#### Fixed bugs:\n  - [#256](https://github.com/eventoL/eventoL/issues/256) - Fixed and published reports views\n  - [#252](https://github.com/eventoL/eventoL/issues/252) - No muestra algunos mapas en el home\n  - [#251](https://github.com/eventoL/eventoL/issues/251) - No envía el ticket a un attendee\n  - [#248](https://github.com/eventoL/eventoL/issues/248) - Al logearse con una cuenta social el mail solo es agregado en uno de los dos inputs de mail\n  - [#230](https://github.com/eventoL/eventoL/issues/230) - Problema con fecha del evento en inglés\n  ",release:!0},{date:"21/02/2018",title:"New EventoL public instance",text:"Flisol instance [https://eventol.flisol.org.ar](https://eventol.flisol.org.ar)",align:"left",active:!0},{date:"05/05/2018",title:"EventoL v2.0.0",text:"First release of 2018: [in github](https://github.com/eventoL/eventoL/releases/tag/v2.0.0)",detail:"\n#### Issues:\n  - [#367](https://github.com/eventoL/eventoL/issues/367) - Agregar template para issues\n  - [#339](https://github.com/eventoL/eventoL/issues/339) - Agregar actualización en tiempo real de la pantalla de reportes\n  - [#341](https://github.com/eventoL/eventoL/issues/341) - El reporte nacional muestra mal la cantidad de asistentes (problema con asistentes con eventuser y asistentes sin eventuser)\n  - [#340](https://github.com/eventoL/eventoL/issues/340) - Los eventos no se cierran en la fecha correcta\n  - [#338](https://github.com/eventoL/eventoL/issues/338) - Agregar boton de export al reporte nacional\n  - [#337](https://github.com/eventoL/eventoL/issues/337) - Agregar la cantidad de caracteres al titulo de las actividades\n  - [#336](https://github.com/eventoL/eventoL/issues/336) - Crear tabla de estadísticas nacionales\n  - [#335](https://github.com/eventoL/eventoL/issues/335) - Actualizar las traducciones de javascript\n  - [#334](https://github.com/eventoL/eventoL/issues/334) - Eliminar las ubicaciones en los archivos de traducción\n  - [#333](https://github.com/eventoL/eventoL/issues/333) - Agregar ABM de salas\n  - [#328](https://github.com/eventoL/eventoL/issues/328) - Agregar un comentario al rechazar una charla\n  - [#331](https://github.com/eventoL/eventoL/issues/331) - Reorganizar la barra de arriba para que no quede tan larga (usar mas dropdowns)\n  - [#326](https://github.com/eventoL/eventoL/issues/326) - Mejora de usabilidad en Registrarme\n  - [#327](https://github.com/eventoL/eventoL/issues/327) - La hora del formulario de confirmar charla es AM/PM pero no lo toma el formulario correctamente\n  - [#276](https://github.com/eventoL/eventoL/issues/276) - Crear api de reportes dinamicos con filtros\n  - [#325](https://github.com/eventoL/eventoL/issues/325) - Remplazar fa-puzzle-piece en los iconos de redes sociales\n  - [#323](https://github.com/eventoL/eventoL/issues/323) - Agregar un campo de modo de asistencia para los asistentes\n  - [#322](https://github.com/eventoL/eventoL/issues/322) - Configurar el intervalo de el cronograma a 10 minutos\n  - [#321](https://github.com/eventoL/eventoL/issues/321) - Configurar el intervalo del timepicker de las charlas a 5 minutos\n  - [#320](https://github.com/eventoL/eventoL/issues/320) - Agregar iconos de flisol en lugar de los de eventol (temporal)\n  - [#316](https://github.com/eventoL/eventoL/issues/316) - Agregar menú de selección de idioma\n  - [#318](https://github.com/eventoL/eventoL/issues/318) - Agregar Tipo de actividad en Proponer una actividad\n  - [#319](https://github.com/eventoL/eventoL/issues/319) - Agregar mensaje de error cuando no se pudo enviar el mail\n  - [#302](https://github.com/eventoL/eventoL/issues/302) - Mandar mail al creador de la charla cuando se cambie de estado\n  - [#315](https://github.com/eventoL/eventoL/issues/315) - Se muestran la lista de mis eventos para usuarios no logeados\n  - [#311](https://github.com/eventoL/eventoL/issues/311) - Agregar pagina con todos los eventos con el mismo event slug\n  - [#310](https://github.com/eventoL/eventoL/issues/310) - Hacer pagina para ver eventos del mismo slug\n  - [#303](https://github.com/eventoL/eventoL/issues/303) - Hacer un buscador para eventos pasados\n  - [#305](https://github.com/eventoL/eventoL/issues/305) - Hacer vista para confirmación de charlas (solo para organizadores del evento)\n  - [#306](https://github.com/eventoL/eventoL/issues/306) - Mostrar estado de la propuesta en la pagina de las propuestas\n  - [#304](https://github.com/eventoL/eventoL/issues/304) - Mostrar solo las charlas confirmadas (aceptadas) en el home del evento\n  - [#298](https://github.com/eventoL/eventoL/issues/298) - Cambiar google recaptcha por otro propio mas simple\n  - [#301](https://github.com/eventoL/eventoL/issues/301) - Crear vista que escanee permanentemente QRs\n  - [#258](https://github.com/eventoL/eventoL/issues/258) - Agregar formulario y permisos para que los instaladores puedan cargar asistentes\n  - [#286](https://github.com/eventoL/eventoL/issues/286) - Mostrar eventos en los que el usuario se encuentra registrado\n  - [#273](https://github.com/eventoL/eventoL/issues/273) - Usar event_user para attendee\n  - [#290](https://github.com/eventoL/eventoL/issues/290) - UX: buscador\n  - [#277](https://github.com/eventoL/eventoL/issues/277) - Agregar formulario para carga de imagen para el evento\n  - [#261](https://github.com/eventoL/eventoL/issues/261) - Agregar link de la documentación y del repo en la pagina\n  - [#280](https://github.com/eventoL/eventoL/issues/280) - Add user and password to kibana\n  - [#278](https://github.com/eventoL/eventoL/issues/278) - Add ELK stack (elasticsearch, logstash and kibana)\n  - [#271](https://github.com/eventoL/eventoL/issues/271) - Agregar fechas a todos los modelos que tengan reporte\n  - [#257](https://github.com/eventoL/eventoL/issues/257) - Pull request - Updates and improvements:\n    - Update to Python 3.5\n    - Update to Django 1.11\n    - Change mkdocs to docsify\n    - Create dockerhub image, coveralls repor, travis build, ...\n    - Add ReactJs for use in frontend\n    - Update deploy to docker-compose\n    - Change django settings\n      - Use django-configuration package for create environments (Dev, Staging and Prod)\n      - Change default database to sqlite\n      - Change default email backend\n    - Update python dependencies\n    - Change folders tree\n    - Update EventoL icons and favicon icon\n    - Fix some bugs\n  \n#### Fixed bugs:\n  - [#314](https://github.com/eventoL/eventoL/issues/314) - Eventol 2.0 some fixes\n    - [#313](https://github.com/eventoL/eventoL/issues/313) - Arreglar maps para evento en multiples listas\n    - [#255](https://github.com/eventoL/eventoL/issues/255) - Link a email en evento se valida carga como foo@bar.tld pero se genera mail link\n    - Add abstract field in create event form\n    - Remove some list in eventslug home page (show only upcoming and finished events)\n  - [#295](https://github.com/eventoL/eventoL/issues/295) - Mixed content\n  - [#292](https://github.com/eventoL/eventoL/issues/292) - Aucomplete esta dando error 500 en la busqueda de datos.\n  - [#296](https://github.com/eventoL/eventoL/issues/296) - Font files 404\n  - [#259](https://github.com/eventoL/eventoL/issues/259) - i18n en todo el frontend (tanto la parte react como la de django)\n  ",release:!0},{date:"08/05/2018",title:"EventoL v2.0.1",text:"Second release of 2018: [in github](https://github.com/eventoL/eventoL/releases/tag/v2.0.1)",align:"left",detail:"\n#### Issues:\n  - [#332](https://github.com/eventoL/eventoL/issues/332) - Limitar el admin para evitar su uso en casos incorrectos\n  - [#263](https://github.com/eventoL/eventoL/issues/263) - Verificar responsive en todas las pantallas\n  - [#275](https://github.com/eventoL/eventoL/issues/275) - Verificar permisos de cada tipo usuario para realizar tareas y para ver en el admin\n  - [#345](https://github.com/eventoL/eventoL/issues/345) - Agregar coverage a los tests de django\n  - [#344](https://github.com/eventoL/eventoL/issues/344) - Agregar CNAME como opción para los eventos\n  - [#289](https://github.com/eventoL/eventoL/issues/289) - Tunning de características al crear un evento\n  - [#343](https://github.com/eventoL/eventoL/issues/343) - Agregar eventol al nuevo ci/cd de gitlab\n  - [#362](https://github.com/eventoL/eventoL/issues/362) - Limpiar lints de react\n  - [#363](https://github.com/eventoL/eventoL/issues/363) - Limpiar lints de python\n  - [#367](https://github.com/eventoL/eventoL/issues/367) - Agregar template para issues\n  - [#365](https://github.com/eventoL/eventoL/issues/365) - Eliminar la wiki de github para solo dejar la pagina de documentación\n  - [#364](https://github.com/eventoL/eventoL/issues/364) - Agregar status desde los pipelines de gitlab\n  - [#347](https://github.com/eventoL/eventoL/issues/347) - Actualizar tags del repositorio\n  - [#353](https://github.com/eventoL/eventoL/issues/353) - Reponsive en la pagina de documentación no funciona correctamente\n  - [#366](https://github.com/eventoL/eventoL/issues/366) - Crear guia para contribuir al proyecto\n  - [#370](https://github.com/eventoL/eventoL/issues/370) - Cuando el evento no use instaladores o colaboradores no tiene que poder registrarse alguien como este rol para ese evento\n  - [#371](https://github.com/eventoL/eventoL/issues/371) - El modelo Attendee en el admin da un error 500 en produccion\n  - [#372](https://github.com/eventoL/eventoL/issues/372) - El modelo Contact en el admin da un error 500 en produccion\n  - [#373](https://github.com/eventoL/eventoL/issues/373) - El modelo Installation en el admin da un error 500 en produccion\n  - [#374](https://github.com/eventoL/eventoL/issues/374) - Tamaño mínimo en el cronograma para verlo en el celular\n  - [#300](https://github.com/eventoL/eventoL/issues/300) - Convertir Dockerfile de eventoL a alpine\n  - [#375](https://github.com/eventoL/eventoL/issues/375) - Agregar badges de microbadger.com con datos de las imagenes de docker en docker hub\n  ",release:!0},{date:"12/08/2018",title:"New EventoL public instance",text:"PyAr instance [https://eventos.python.org.ar](https://eventos.python.org.ar)",active:!0},{date:"03/02/2019",title:"EventoL v2.1.0",text:"Third release of 2018: [in github](https://github.com/eventoL/eventoL/releases/tag/v2.1.0)",align:"left",detail:'\n#### Issues:\n  - [#482](https://github.com/eventoL/eventoL/issues/482) - Remover dependencias de ELK del codigo de eventoL\n  - [#481](https://github.com/eventoL/eventoL/issues/481) - Actualizar las dependencias de python/django y limpiar los archivos de requirements\n  - [#429](https://github.com/eventoL/eventoL/issues/429) - Actualizar las dependencias para testing en react y actualizar los tests actuales \n  - [#422](https://github.com/eventoL/eventoL/issues/422) - Actualizar django por problemas de seguridad de la version 1.11.6 security\n  - [#416](https://github.com/eventoL/eventoL/issues/416) - Agregar rol de Reviewer para revisar las propuetas de charlas \n  - [#413](https://github.com/eventoL/eventoL/issues/413) - Diferenciar bien los textos de Registrarse al sitio y anotarse a un evento pyar eventos\n  - [#412](https://github.com/eventoL/eventoL/issues/412) - Actualizar las reglas de eslint\n  - [#411](https://github.com/eventoL/eventoL/issues/411) - Actualizar dependencias de js\n  - [#410](https://github.com/eventoL/eventoL/issues/410) - Agregar un linter para scss\n  - [#407](https://github.com/eventoL/eventoL/issues/407) - Ver mas detalles de la actividad en la pagina de actividades\n  - [#398](https://github.com/eventoL/eventoL/issues/398) - Campos configurables para la registracion del evento\n  - [#395](https://github.com/eventoL/eventoL/issues/395) - Mostrar los logos y fondo del event tag en la pagina del tag \n  - [#386](https://github.com/eventoL/eventoL/issues/386) - La vista "activities" de un evento debería ser accesible solo para usuarios "colaboradores"\n  - [#379](https://github.com/eventoL/eventoL/issues/379) - Posibilidad de forzar la aceptación del código de conducta durante la registración\n  - [#378](https://github.com/eventoL/eventoL/issues/378) - Crear una landing page para el evento\n  - [#375](https://github.com/eventoL/eventoL/issues/375) - Agregar badges de microbadger.com con datos de las imagenes de docker en docker hub\n  - [#370](https://github.com/eventoL/eventoL/issues/370) - Cuando el evento no use instaladores o colaboradores no tiene que poder registrarse alguien como este rol para ese evento bug\n  - [#366](https://github.com/eventoL/eventoL/issues/366) - Crear guia para contribuir al proyecto\n  - [#365](https://github.com/eventoL/eventoL/issues/365) - Eliminar la wiki de github para solo dejar la pagina de documentación\n  - [#364](https://github.com/eventoL/eventoL/issues/364) - Agregar status desde los pipelines de gitlab\n  - [#363](https://github.com/eventoL/eventoL/issues/363) - Limpiar lints de python\n  - [#362](https://github.com/eventoL/eventoL/issues/362) - Limpiar lints de react\n  - [#359](https://github.com/eventoL/eventoL/issues/359) - Crear organizaciones/comunidades/metaeventos\n  - [#356](https://github.com/eventoL/eventoL/issues/356) - Crear abm de tipo de actividades por evento \n  - [#347](https://github.com/eventoL/eventoL/issues/347) - Actualizar tags del repositorio\n  - [#345](https://github.com/eventoL/eventoL/issues/345) - Agregar coverage a los tests de django \n  - [#344](https://github.com/eventoL/eventoL/issues/344) - Agregar CNAME como opción para los eventos\n  - [#343](https://github.com/eventoL/eventoL/issues/343) - Agregar eventol al nuevo ci/cd de gitlab \n  - [#330](https://github.com/eventoL/eventoL/issues/330) - Vincular eventUser con las charlas \n  - [#329](https://github.com/eventoL/eventoL/issues/329) - Agregar un formulario para editar charlas\n  - [#300](https://github.com/eventoL/eventoL/issues/300) - Convertir Dockerfile de eventoL a alpine\n  - [#289](https://github.com/eventoL/eventoL/issues/289) - Tunning de características al crear un evento\n  - [#495](https://github.com/eventoL/eventoL/issues/495) - Add configuration for hound bot\n  \n#### Fixed bugs:\n  - [#463](https://github.com/eventoL/eventoL/issues/463) - Arreglar el warning de la consola: validateDOMNesting(...): <a> cannot appear as a descendant of <a>\n  - [#431](https://github.com/eventoL/eventoL/issues/431) - Borrar las componentes Narrow y Wide generalizando en una componente\n  - [#465](https://github.com/eventoL/eventoL/issues/465) - La cantidad de asistentes en el evento es incorrecta\n  - [#425](https://github.com/eventoL/eventoL/issues/425) - Agregar postgres al entorno de testing\n  - [#406](https://github.com/eventoL/eventoL/issues/406) - El admin de actividades no permite ver un actividad\n  - [#405](https://github.com/eventoL/eventoL/issues/405) - Documentación desactualizada cambiar idioma documentation\n  - [#404](https://github.com/eventoL/eventoL/issues/404) - Documentación desactualizada instalación sin Docker documentation\n  - [#401](https://github.com/eventoL/eventoL/issues/401) - El logo de eventolSetting no se muestra en el index del evento\n  - [#397](https://github.com/eventoL/eventoL/issues/397) - Las vistas para votaciones no funcionan correctamente\n  - [#383](https://github.com/eventoL/eventoL/issues/383) - Formulario de creación de eventos no permite agregar tags\n  - [#374](https://github.com/eventoL/eventoL/issues/374) - Tamaño mínimo en el cronograma para verlo en el celular\n  - [#373](https://github.com/eventoL/eventoL/issues/373) - El modelo Installation en el admin da un error 500 en produccion\n  - [#372](https://github.com/eventoL/eventoL/issues/372) - El modelo Contact en el admin da un error 500 en produccion\n  - [#371](https://github.com/eventoL/eventoL/issues/371) - El modelo Attendee en el admin da un error 500 en produccion\n  - [#353](https://github.com/eventoL/eventoL/issues/353) - Reponsive en la pagina de documentación no funciona correctamente\n  - [#332](https://github.com/eventoL/eventoL/issues/332) - Limitar el admin para evitar su uso en casos incorrectos\n  ',release:!0},{date:"06/02/2019",title:"Start new translations",text:"Languages: Dutch, Swedish, Danish and Norwegian Bokmål"},{date:"14/02/2019",title:"Start new translations",text:"Languages: Chinese",align:"left"}];s.TIMELINE_DATA=o},{}]},{},[1]);